【裁判字號】    92,訴,1505
【裁判日期】    921202
【裁判案由】    強盜
【裁判全文】
臺灣桃園地方法院刑事判決                        九十二年度訴字第一五五號
    公  訴  人  臺灣桃園地方法院檢察署檢察官
    被      告  甲○○
    指定辯護人  本院法官  乙○○
右列被告因強盜案件，經檢察官提起公訴（九十二年度偵字第一三七三四號），本院
判決如左：
    主  文
甲○○意圖為自己不法之所有，攜帶兇器，以強暴至使不能抗拒，而取他人之物，處
有期徒刑捌年。
扣案水果刀壹支、安全帽壹頂、口罩壹個、太陽眼鏡壹付，均沒收。
    事  實
一、甲○○曾於民國七十四年間因犯竊盜罪，經台灣台北地方法院判處有期徒刑六月
    ，緩刑三年確定，七十六年間因犯竊盜罪，經本院判處有期徒刑一年確定，其前
    之緩刑亦經撤銷，後依中華民國七十七年罪犯減刑條例，前開二罪刑分別減為有
    期徒刑三月、六月，該二罪刑接續執行，至七十七年八月九日執行完畢（於本案
    不構成累犯）；又於八十五年間因犯偽造文書等罪，經台灣士林地方法院於八十
    六年五月六日判處有期徒刑二年六月確定，再於八十五年間因違反懲治盜匪條例
    ，經本院於八十五年十二月十一日以八十五年訴字第一五六七號判處有期徒刑十
    年六月，迭經台灣高等法院、最高法院維持確定，嗣經定應執行刑為有期徒刑十
    二年六月，刑起日期為八十六年六月十日，甫於九十二年八月四日假釋出獄，仍
    不知悔改，意圖為自己不法之所有，於九十二年八月二十七日上午六時十分許，
    頭戴安全帽、面戴口罩及太陽眼鏡、手中暗持足對人之生命、身體法益造成危害
    而可供兇器使用之水果刀一支，趁郭嘉琪進入桃園縣桃園市○○路○段三十二號
    中國信託商業銀行提款機擺置處查詢金額之際，尾隨進入並以右手持前開水果刀
    抵住郭嘉琪頸部，左手勒住郭嘉琪頸部暨雙肩施以強暴，至使郭嘉琪不能抗拒，
    而命令郭嘉琪按出提款卡之密碼，然因其內存款不足而無法獲取任何現金，甲○
    ○見無法得手，遂先行將右手所持水果刀插入刀鞘內，並將該刀暫置提款機之上
    ，又自行動手強取郭嘉琪所有之黑色皮夾一個（內有現金新臺幣（下同）五百元
    、國民身分證、全民健康保險卡、自用小客車駕駛執照各一張、黃明珠之自用小
    客車行車執照一張、中國信託商業銀行信用卡二張（卡號分別為
    0000000000000000 號及0000000000000000號）)，得手後將該皮夾放進其之口袋
    ，郭嘉琪見甲○○未注意其置於提款機上之水果刀，遂欲奪取該刀，甲○○亦伸
    手與郭嘉琪爭奪該刀，於爭奪該刀過程中，該刀之刀鋒與刀柄斷成二半，甲○○
    之右手虎口亦因而受傷，拉扯中郭嘉琪趁機逃出該提款機檯處，其並對外大喊「
    搶劫」，甲○○見其強盜事跡業已敗露且強盜財物亦已得手乃亟欲逃離，郭嘉琪
    因欲令甲○○歸還其之皮夾乃大聲叫喊「皮包還我」並追趕扯破甲○○所穿之白
    色內衣，附近攤販蔡國棟見狀認係強盜案件，乃吹哨示警，嗣排班之某計程車司
    機亦加入圍捕甲○○之行列並報警，甲○○逃至桃園市○○路、中正路口時，為
    據報趕至之警方當場逮捕，警方並在甲○○身上查獲郭嘉琪遭搶前開黑色皮夾一
    個，另當場扣得甲○○所有供其犯案所用之水果刀一支、安全帽一頂、口罩一個
    、太陽眼鏡一副。
二、案經桃園縣政府警察局桃園分局報告臺灣桃園地方法院檢察署檢察官偵查起訴。
    理  由
一、訊據被告甲○○對於右開事實自白不諱，核與被害人郭嘉琪警、偵訊時所為指訴
    、證人蔡國棟於警訊所為證詞相符，被告強盜被害人財物時之景像亦為中國信託
    商業銀行在提款機上方所設之監視器攝錄並經警播放該監視錄影帶照相存證，此
    有照片六幀在卷可稽，此外，復有贓物領據一紙附卷足參，並有扣案之水果刀一
    支、安全帽一頂、口罩一個、太陽眼鏡一付可資佐證，本件事證明確，被告犯行
    洵堪認定。
二、被告攜帶足供兇器使用之水果刀強盜他人財物，核犯刑法第三百三十條第一項之
    加重強盜罪。爰審酌被告自七十四年間起即犯有如事實欄一所述之前科（此有台
    灣高等法院被告全國前案紀錄表一紙在卷足憑），經多次罪刑宣告並入獄服刑，
    仍再犯本件，其再犯本件之時又甫因違反懲治盜匪條例案件入獄服刑假釋出監未
    足一月，並審酌其再犯本件之行為方式、強盜之財物多寡、所生危害、犯後自白
    、犯後態度尚佳等一切情狀，量處如主文所示之刑。公訴人雖認被告惡性不淺，
    危害社會秩序重大，求處有期徒刑十年，惟本院審酌前開被告犯後態度等一切情
    狀，認量處如主文所示之刑，足資懲戒，併予敘明。至扣案之水果刀一支、安全
    帽一頂、口罩一個、太陽眼鏡一副，均係被告所有供其犯罪所用之物，業據其供
    陳在案，自應依刑法第三十八條第一項第二款之規定，宣告沒收之。
據上論斷，應依刑事訴訟法第二百九十九條第一項前段，刑法第三百三十條第一項、
第三十八條第一項第二款，判決如主文。
本案經檢察官崔秉君到庭執行職務
中      華      民      國      九十二    年    十二    月      二      日
                                      臺灣桃園地方法院刑事第十二庭
              審判長法  官    游  紅  桃
                                                法  官    黃  永  定
                                                法  官    曾  雨  明
右正本證明與原本無異。
如不服本判決，應於判決送達後十日內向本院提出上訴狀( 應附繕本 )，上訴於
臺灣高等法院。
                                                書記官    戴  育  萍
中        華        民        國    九十二    年    十二    月    二    日
附論罪科刑之法條：
中華民國刑法第三百三十條第一項
犯強盜罪而有第三百二十一條第一項各款情形之一者，處七年以上有期徒刑。


司法院資訊處製作；財團法人民間司法改革基金會備份。
